sv: Bestickfinish: Gammaldags; Svärtad; Borstat; Guldfärgad; Hamrad; Matt; spegelpolerad; PVD-beläggning; Satin; Tvåfärgad; Övrigt
zh-TW: 餐具表面處理: 仿古; 黑化處理; 拉絲; 金色調; 錘紋; 霧面; 鏡面拋光; PVD 塗層; 緞面; 雙色; 其他
nb: Bestikkoverflate: Antikk; Svertet; Børstet; Gullfarget; Hamret; Matt; Speilpolering; PVD-belegg; Sateng; Tofarget; Annet
pt-BR: Acabamento do talher: Antigo; Preto fosco; Escovado; Tom dourado; Martelado; Fosco; Polimento espelhado; Revestimento PVD; Cetim; Bicolor; Outro
nl: Afwerking van bestek: Antiek; Zwartgeblakerd; Geborsteld; Goudtint; Gehamerd; Mat; Hoogglans gepolijst; PVD-coating; Satijn; Tweekleurig; Overig
ro-RO: Finisajul tacâmurilor: Antic; Înnegrit; Satinat; Auriu; Ciocănit; Mat; Lustruire tip oglindă; Acoperire PVD; Satinat; Două tonuri; Altele
pt-PT: Acabamento dos talheres: Antigo; Enegrecido; Escovado; Tom dourado; Martelado; Mate; Polimento espelhado; Revestimento PVD; Acetinado; Bicolor; Outro
pl: Wykończenie sztućców: Antyczne; Czernione; Szczotkowane; W odcieniu złota; Młotkowane; Matowe; Poler na lustro; Powłoka PVD; Satynowe; Dwukolorowe; Pozostałe
ja: 食器の仕上げ: アンティーク; 黒染め; ブラッシュド; 金色調; 槌目; マット; 鏡面仕上げ; PVDコーティング; サテン; ツートン; その他
cs: Povrchová úprava příborů: Starožitný vzhled; Černění; Kartáčovaný povrch; Zlatý tón; Tepaný povrch; Matný povrch; Zrcadlový lesk; PVD povlak; Saténový povrch; Dvoubarevné provedení; Jiné
sl-SI: Končna obdelava jedilnega pribora: Starinsko; Počrnelo; Krtačena; Zlati ton; Kovan; Mat; Poliranje zrcala; PVD premaz; Saten; Dvobarvna; Druga
lt-LT: Stalo įrankių paviršiaus apdaila: Antikvarinis; Pajuodęs; Šukuotas; Aukso atspalvis; Kaltas; Matinis; Veidrodinis poliravimas; PVD danga; Satinas; Dvispalvis; Kita
zh-CN: 餐具饰面: 仿古; 做旧黑; 拉丝; 金色; 锤纹; 哑光; 镜面抛光; PVD 涂层; 缎面; 双色; 其他
en: Flatware finish: Antique; Blackened; Brushed; Gold-tone; Hammered; Matte; Mirror polish; PVD coating; Satin; Two-tone; Other
vi: Lớp hoàn thiện bộ đồ ăn: Cổ xưa; Làm đen; Chải; Tông màu vàng kim; Dập nổi; Lì; Đánh bóng gương; Lớp phủ PVD; Satin; Hai tông màu; Khác
ko: 커틀러리 마감: 앤틱; 블랙큰; 브러시드; 골드 톤; 해머드; 매트; 거울 연마 마감; PVD 코팅; 새틴; 투톤; 기타
es: Acabado de la cubertería: Antiguo; Ennegrecido; Cepillada; Tono oro; Martillado; Mate; Efecto espejo; Recubrimiento PVD; Satinado; Dos tonos; Otros
hr-HR: Završna obrada pribora za jelo: Starinsko; Zatamnjeno; Brušena; Zlatna obrada; Kovana; Mat; Zrcalna završna obrada; PVD premaz; Saten; Dvobojni; Ostalo
da: Bestikfinish: Antik; Sort; Børstet; Guldtone; Hamret; Mat; Spejlpolering; PVD-belægning; Satin; Tofarvet; Andet
ru: Отделка столовых приборов: Под старину; Черненый; Матовая шлифовка; Золотистый оттенок; Чеканная текстура; Матовая; Зеркальная полировка; PVD-покрытие; Сатинирование; Двухцветный; Другое
de: Oberflächenbehandlung des Bestecks: Antik; Geschwärzt; Gebürstet; Gold; Gehämmert; Matt; Spiegelglanz; PVD-beschichtet; Seidenmatt; Zweifarbig; Sonstiges
it: Finitura delle posate: Anticato; Annerito; Spazzolato; Dorato; Martellato; Matte; Lucidatura a specchio; Rivestimento in PVD; Satinato; Bicolore; Altro
el: Φινίρισμα μαχαιροπήρουνων: Αντίκ; Μαυρισμένο; Βουρτσιστό; Χρυσαφί απόχρωση; Σφυρήλατο; Ματ; Καθρέφτης; Επίστρωση PVD; Σατινέ; Διχρωμία; Άλλο
fi: Aterimien viimeistely: Antiikkinen; Mustattu; Harjattu; Kultasävyinen; Vasaroitu; Matta; Peilihionta; PVD-pinnoite; Satiini; Kaksivärinen; Muu
sk-SK: Povrchová úprava príborov: Starožitný; Čiernený; Brúsený; Zlatý odtieň; Tepaný; Matný; Zrkadlové leštenie; PVD povlak; Satén; Dvojfarebný; Iné
tr: Çatal bıçak takımı yüzey kaplaması: Antik; Karartılmış; Fırçalanmış; Altın tonlu; Çekiç dövme; Mat; Ayna parlatma; PVD kaplama; Saten; İki tonlu; Diğer
fr: Finition des couverts: Antique; Noirci; Brossé; Doré; Martelé; Mat; Polissage miroir; Revêtement PVD; Satiné; Bicolore; Autre
th: การตกแต่งพื้นผิวของเครื่องใช้บนโต๊ะอาหาร: โบราณ; ผิวรมดำ; ขัดเงาแบบด้าน; โทนสีทอง; ตอกลาย; ด้าน; ขัดเงาแบบกระจก; เคลือบ PVD; ซาติน; สองโทนสี; อื่นๆ
hu: Evőeszköz felülete: Antik; Megfeketedett; Szálcsiszolt; Aranyszínű; Kovácsolt; Matt; Tükörfényes; PVD bevonat; Szatén; Kétszínű; Egyéb
bg-BG: Повърхност на приборите: Антично; Потъмнено; Матирано; Златисто; Чукано; Матово; Огледално полиране; PVD покритие; Сатенено; Двуцветно; Друго